臺灣基隆地方法院刑事判決　　　　　　　 96年度訴字第911號
公　訴　人　臺灣基隆地方法院檢察署檢察官
被　　　告　乙○○
上列被告因毒品危害防制條例案件，經檢察官提起公訴（96 年
度毒偵字第2529號），被告於準備程序進行中，就被訴事實為有
罪之陳述，經本院合議庭裁定由受命法官獨任進行簡式審判程序
，判決如下：
    主  文
乙○○施用第一級毒品，累犯，處有期徒刑柒月。又施用第二級
毒品，累犯，處有期徒刑月。應執行有期徒刑捌月。
    事  實
一、乙○○有下列前案記錄，構成累犯：
  (一)前因違反毒品危害防制條例案件，經本院於民國91年11月22
    日，以91年度訴字第561 號案件，判處罪刑並定其執行刑為
    有期徒刑10月確定，93年1 月9 日入監執行後，於93年11月
    8 日縮短刑期執行完畢。
  (二)復因竊盜案件，經台灣桃園地方法院於95年4 月28日，以95
    年度易字第454 號案件，判處有期徒刑7 月確定，95年11月
    20日入監執行後，於96年6 月19日縮短刑期而執行完畢。
  (三)又因施用第二級毒品安非他命案件，經臺灣基隆地方法院檢
    察署檢察官以96年度毒偵字第1837號聲請簡易判決處刑，經
    本院於96年9 月26日，以96年度基簡字第1066號判決判處有
    期徒刑3 月（尚末執行）。
二、乙○○前因施用毒品案件，經送觀察勒戒後，認有繼續施用
    毒品傾向，復經令入戒治處所施以強制戒治，嗣於95年11月
    20日戒治期滿執行完畢，並經臺灣基隆地方法院檢察署檢察
    官以95年度戒毒偵第46號為不起訴處分確定。嗣乙○○再於
    96年9 月4 日下午4 、5 時許，在其位於基隆市○○區○○
    街37巷34之3 號4 樓住所附近之友人綽號「阿林」家中，以
    打火機（未扣按）燒烤玻璃球加熱方式，施用第二級毒品安
    非他命1 次；復另行起意，於96年9 月6 日晚上某時，在上
    述友人住處，以針筒注射方式，施用海洛因1 次，為警於同
    年月7 日13時15分，在其住所拘提查獲，並採集其尿液送驗
    ，結果呈嗎啡及甲基安非他命陽性反應，而悉上情。
三、案經基隆市警察局第三分局報告臺灣基隆地方法院檢察署檢
    察官偵查起訴。
    理  由
一、本件被告所犯者非為死刑、無期徒刑、最輕本刑為3 年以上
    有期徒刑之罪或高等法院管轄第一審案件，其於準備程序進
    行中，先就被訴事實為有罪之陳述，經告知其簡式審判程序
    之旨，並聽取公訴人及被告之意見後，本院依刑事訴訟法第
    273 條之1 第1 項之規定，裁定由受命法官獨任進行簡式審
    判程序，且依同法第273 條之2 規定，簡式審判程序之證據
    調查，不受第159 條第1 項、第161 條之2 、第161 條之3
    、第163 條之1 及第164 條至第170 條規定之限制，合先敘
    明。
二、上開先後施用第二級毒品甲基安非他命、第一級毒品海洛因
    之犯罪事實，迭經被告於檢察官偵訊、本院準備程序及審理
    時自白不諱。被告於96年9 月7 日為警所採集之尿液，經送
    檢驗結果，確呈施用第一級毒品海洛因及第二級毒品甲基安
    非他命代謝後之鴉片類及安非他命類陽性反應（尿液中嗎啡
    成分高達12400ng/ml、甲基安非他命成分高達1283ng/ml 、
    可待因成分高達668ng/ml）乙節，此有基隆市警察局第三分
    局96年9 月7 日偵辦毒品案件尿液檢體對照表、臺灣尖端先
    進生技醫藥股份有限公司96年9 月11日濫用藥物尿液檢驗報
    告各1 份附卷可稽，足資佐證被告自白與事實相符，堪以採
    信。又被告有如事實欄一、二記載之前案紀錄之犯罪事實及
    關於施用毒品觀察、勒戒、強制戒治事實等情，亦有臺灣高
    等法院被告前案紀錄表、刑案資料查註紀錄表及全國施用毒
    品案件紀錄表各1 份存卷可參。綜上所陳，被告於前次強制
    戒治於95年11月20日執行完畢，5 年內再犯本案之分別施用
    第二級毒品甲基安非命及第一級毒品海洛因犯行，罪證明確
    ，犯行洵堪認定，自應依法論科。
三、論罪科刑：
  (一)按海洛因及甲基安非他命分別係毒品危害防制條例第2 條第
    2 項第1 款、第2 款所定之第一級毒品、第二級毒品，被告
    於強制戒治執行完畢釋放後5 年內予以施用，核其所為，係
    犯毒品危害防制條例第10條第1 項、第2 項之施用第一級毒
    品罪及施用第二級毒品罪。其持有第一級毒品海洛因及第二
    級毒品甲基安非他命係供施用，其持有第一級毒品、第二級
    毒品之低度行為分別為施用第一級毒品、第二級毒品之高度
    行為所吸收，不另論罪。
  (二)其所犯上開2 罪犯意各別，罪名互異，自應予以分論併罰。
  (三)被告有事實欄一、(一)、(二)所載之前案紀錄暨科刑執行情形，
    有臺灣高等法院被告前案紀錄表在卷可稽，其於受有期徒刑
    之執行完畢後，5 年內故意再犯有期徒刑以上之本罪，為累
    犯，應依刑法第47條第1 項之規定加重其刑。
  (四)爰審酌海洛因、甲基安非他命等藥物對於人體會產生精神依
    賴作用，濫行施用之結果可能導致大腦病變及精神異常，足
    以危害個人健康及社會安全之管制藥品，被告竟仍濫行施用
    ，對社會治安造成一定之危害，並斟酌其犯後坦承犯行之態
    度等及其他一切情狀，量處如主文所示之刑，並定其應執行
    之刑，以示懲儆。
據上論斷，應依刑事訴訟法第273 條之1 第1 項、第299 條第1
項前段，毒品危害防制條例第10條第1 項、第2 項，刑法第11條
前段、第51條第5 款、第47條第1 項，判決如主文。
本案經檢察官甲○○到庭執行職務。
中　　華　　民　　國　　96　　年　　12　　月　　18　　日
                  刑事第三庭法  官  黃永定
以上正本證明與原本無異。
對於本件判決如有不服，應於收受送達後10日內，向本院【臺灣
基隆地方法院】提出上訴書狀，上訴於臺灣高等法院，並按他造
當事人之人數附具繕本。上訴書狀應敘述具體理由，上訴書狀未
敘述上訴理由者，應於上訴期間屆滿後20日內補提理由書於本院
【臺灣基隆地方法院】。
中　　華　　民　　國　　96　　年　　12　　月　　18　　日
                            書記官  劉珍珍
附錄本案論罪科刑法條：
毒品危害防制條例第10條第1 項、第2 項
毒品危害防制條例第10條
I施用第一級毒品者，處 6 月以上 5 年以下有期徒刑。
II施用第二級毒品者，處3 年以下有期徒刑。
